---
title: "Variação Valor Pago por Procedimento"
author: "Rennis Sousa de Oliveira"
date: "02/12/2019"
output:
  pdf_document: default
  html_document: default
  css: estilo.css
---

```{r setup, include=FALSE}
require("knitr")
knitr::opts_chunk$set(echo = TRUE)
opts_knit$set(root.dir = "/home/rennisHD01/Projetos/R/rennis-r/outliers/procedimento")

# Bibliotecas Utilizadas
library(RPostgreSQL)
library(tidyverse)
library(doBy)
library(magrittr)
library(stringr)
library(ggplot2)

# Funcoes de Apoio
if(!exists("formataReal", mode="function")) source("../../utils/util_formatacao.R")
```


```{r include=FALSE}
drvPsql = RPostgreSQL::PostgreSQL()
rm(pw);
```

**Extração do Modelo OLAP**  
**Schema:** Plano Saude.mondrian.xml  
**Cubo:** Procedimento  
**Filtros Utilizados:**  
  - Ano Referencia: 2018  
  - Valor Unitário Minimo: Maior que R$ 0,10  
  
```{r}
sqlProcedimento = "SELECT   cd_parceiro::varchar as cnpj
                          , cd.cd_evento::varchar as procedimento
                          , uf.sg_uf as uf
                          , nm_valor_unitario as valor
                  FROM public.ft_auditoria_pessoa_saude_procedimento ft
                  JOIN dm_plano_saude_evento cd 
                      ON ft.sk_plano_saude_evento = cd.sk_plano_saude_evento
                  JOIN public.dm_plano_saude_parceiro pr 
                      ON ft.sk_plano_saude_parceiro = pr.sk_plano_saude_parceiro
                  JOIN public.vwm_dm_localidade_uf uf 
                      ON sk_localidade_uf_prestador = sk_localidade
                  JOIN public.vwm_dm_tempo_mensal tp 
                      ON ft.sk_tempo_referencia = tp.sk_tempo
                  where nm_valor_unitario > 0.10 AND nm_quantidade >= 1 AND tp.ano = 2018"

df.sql <- dbGetQuery(cnxCoadminfo, statement = sqlProcedimento)
df = df.sql
```

Estrutura dos dataset base da Analise  

```{r}
summary(df)
```

Prévia dos dados gerados  

```{r}
head(df)
```

 * Criando tabela referencia com valores de Mediana e Total Pago  
 * As medias são calculadas no valor unitario do procedimento, não é considerado a quantidade
 * Será analisado apenas procedimentos com somatorio total de incidência, maior que R$10.000,00
 
```{r}
# Consolidado com Indices
df.referencia = summaryBy( valor ~ cnpj + uf+ procedimento, data = df.sql, FUN = list(median, sum))

# Filtro Conteudo para reduzir o volume - > 10k
# df.referencia = select(filter(df.referencia, valor.sum > 10000), procedimento, cnpj, uf,  valor.median, valor.sum)

# Exibe Previa
head(df.referencia)
```

Cruzamento da tabela de referencia (Mediana e Total) com a tabela de procedimento  

```{r}
# Join Tabela Referencia com Indices e Tablea com o grão de procedimentos
df = inner_join(x = df, y = df.referencia
                                      , by = c(  "procedimento" = "procedimento"
                                               , "uf" = "uf"
                                               , "cnpj" = "cnpj")
                                )
# Exibe Previa
head(df)
```

Cria variaveis para compara diferenca e percentual e valores da mediana x valor cobrado por procedimento
**Remover procedimentos que o valor pago foi igual a mediana

```{r}
# Calcula a diferença em R$ do valor cobrado no procedimento e a mediana
df$diferenca.monetario = df$valor-df$valor.median

# Calcula a diferença em % do valor cobrado no procedimento e a mediana
df$diferenca.percentual = ((df$valor-df$valor.median)/df$valor.median)*100

# Apenas com diferença de valor
df.desvio = select(filter(df, diferenca.monetario != 0), procedimento, cnpj, uf, valor, valor.median, valor.sum, diferenca.monetario, diferenca.percentual)

# Formatação númerica
# Apenas com diferença de valor
df.desvio = df %>% mutate_if(is.numeric, round, digits = 2)

head(df)
```


Abordando um visão por prestador de serviço (CNPJ), analisando o impacto na diferença de valor se tivesse um valor por procedimento por ano
```{r}
# Consolidado com Indices
df.prestador.dif = summaryBy( diferenca.monetario ~ cnpj + uf, data = df.desvio, FUN = list(sum))
df.prestador.valor = summaryBy( valor ~ cnpj + uf, data = df.desvio, FUN = list(sum))
df.prestador = inner_join(x = df.prestador.dif, y = df.prestador.valor, by = c("uf" = "uf", "cnpj" = "cnpj"))
# Junta Informações
df.prestador.desvio = select(filter(df.prestador, diferenca.monetario.sum > 30000), cnpj, uf, diferenca.monetario.sum, valor.sum)

# Divisão por /100 para melhorar a visualizacao
df.prestador.desvio$valor.sum = df.prestador.desvio$valor.sum/1000
df.prestador.desvio$diferenca.monetario.sum = df.prestador.desvio$diferenca.monetario.sum/1000
colnames(df.prestador.desvio)[1] <- "CNPJ"
colnames(df.prestador.desvio)[2] <- "UF"
colnames(df.prestador.desvio)[3] <- "Diferenca_Mediana"
colnames(df.prestador.desvio)[4] <- "Total_Procedimento"
head(df.prestador.desvio)  

graf_disp = ggplot(df.prestador.desvio, aes(y=Total_Procedimento, x=Diferenca_Mediana)) +
  geom_point(aes(col=UF)) + geom_smooth(method="loess", se = F) +
  labs(subtitle = "Total em Procedimento x Diferença da Mediana  (Por CNPJ x UF) "
       , x = "Diferença Total Mediana"
       , y = "Total em Procedimento",
       caption = "Valor Referência * R$ 10000 - Fonte: SGP")
plot(graf_disp)
```


Analise do procedimento por UF
```{r}
head(df.desvio)
df.uf.desvio = select(filter(df.desvio
                              , diferenca.percentual > 10, valor.sum > 10000
                              ), uf, procedimento, valor, valor.median, valor.sum, diferenca.monetario, diferenca.percentual)
head(df.uf.desvio)

# Valor Plot - Por Procedimento
df.uf.desvio.procdimento = select(filter(df.desvio
                              , procedimento == '30306027'
                              ), uf, valor.median)
ggplot(df.uf.desvio.procdimento, aes(x=uf, y=valor.median))+  geom_boxplot() + 
ggtitle('Variação Procedimento UF')
```


Busca por variações entre o mesmo prestador, uf e procdimento com valores diferentes para cada procedimento

```{r}
# Parametro em percentual (%) para definir o limite que deseja filtra
p_limite_desvio = 50
df.alerta = select(filter(df.base.referencia, desvio.percentual > p_limite_desvio)
                          , cd_cnpj, procedimento, sg_uf, valor
                          , valor.median, valor.sum
                          , desvio.percentual, desvio.monetario)
# Ordena pelo maior valor pago pelo SERPRO no periodo
df.alerta = df.alerta %>% arrange(desc(valor.sum))
head(df.alerta)
df.alerta.tratado = df.alerta %>%
  rename("CNPJ" = "cd_cnpj") %>%
  rename("Procedimento" = "procedimento") %>%
  rename("UF" = "sg_uf") %>%
  rename("Valor Unit" = "valor") %>%
  rename("Valor Mediana" = "valor.median") %>%
  rename("Total SERPRO" = "valor.sum") %>%
  rename("% Desvio" = "desvio.percentual") %>%
  rename("R$ Desvio" = "desvio.monetario")
# Exibe Previa
df.alerta.tratado$`Valor Unit` =  format_real(df.alerta.tratado$`Valor Unit`)
df.alerta.tratado$`Valor Mediana` =  format_real(df.alerta.tratado$`Valor Mediana`)
df.alerta.tratado$`Total SERPRO` =  format_real(df.alerta.tratado$`Total SERPRO`)
df.alerta.tratado$`R$ Desvio` =  format_real(df.alerta.tratado$`R$ Desvio`)
head(df.alerta.tratado)

#Salva em CSV
write.csv2(df.alerta.tratado, file = "ds_alerta_procedimento_prestador_uf.csv");
view(df.alerta.tratado)
```



